portugues.affix
# Affix file for Jspell and Ispell
allaffixes on
defstringtype "lat" "nroff" ".list"
wordchars        a            A
wordchars        á            Á
wordchars        à            À
wordchars        ã            Ã
wordchars        â            Â
wordchars        ä            Ä
wordchars        [bc]        [BC]
wordchars        ç            Ç
wordchars        [de]        [DE]
wordchars        é            É
wordchars        è            È
wordchars        ê            Ê
wordchars        ë            Ë
wordchars        [f-i]        [F-I]
wordchars        í            Í
wordchars        ì            Ì
wordchars        ï            Ï
wordchars        î            Î
wordchars        [j-n]        [J-N]
wordchars        ñ            Ñ
wordchars        o            O
wordchars        ó            Ó
wordchars        ò            Ò
wordchars        õ            Õ
wordchars        ô            Ô
wordchars        ö            Ö
wordchars        [p-u]        [P-U]
wordchars        ú            Ú
wordchars        ù            Ù
wordchars        ü            Ü
wordchars        [v-z]        [V-Z]
#
#
#altstringtype "pre" "nroff" ".pre"
#altstringchar \'a á
#altstringchar \`a à
#altstringchar \~a ã
#altstringchar \^a â
#altstringchar \,c ç
#altstringchar \'e é
#altstringchar \`e è
#altstringchar \^e ê
#altstringchar \'i í
#altstringchar \`i ì
#altstringchar \'o ó
#altstringchar \`o ò
#altstringchar \~o õ
#altstringchar \^o ô
#altstringchar \'u ú
#altstringchar \`u ù
#altstringchar \~n ñ 
#altstringchar \^u û
#altstringchar \'A Á
#altstringchar \`A À
#altstringchar \~A Ã
#altstringchar \^A Â
#altstringchar \,C Ç
#altstringchar \'E É
#altstringchar \`E È
#altstringchar \^E Ê
#altstringchar \'I Í
#altstringchar \`I Ì
#altstringchar \'O Ó
#altstringchar \`O Ò
#altstringchar \~O Õ
#altstringchar \^O Ô
#altstringchar \'U Ú
#altstringchar \`U Ù
#altstringchar \^U Û
#altstringchar \~N Ñ 
#
# Plain TeX
#
#altstringtype "tex" "nroff" ".tex"
#altstringchar \\\'a á
#altstringchar \\\`a à
#altstringchar \\\~a ã
#altstringchar \\\^a â
#altstringchar \\c{c} ç
#altstringchar \\\'e é
#altstringchar \\\`e è
#altstringchar \\\^e ê
#altstringchar \\\'{\\i} í
#altstringchar \\\'o ó
#altstringchar \\\`o ò
#altstringchar \\\~o õ
#altstringchar \\\^o ô
#altstringchar \\\'u ú
#altstringchar \\\`u ù
#altstringchar \\\^u û
#altstringchar \\\~n ñ 
#altstringchar \\\'A Á
#altstringchar \\\`A À
#altstringchar \\\~A Ã
#altstringchar \\\^A Â
#altstringchar \\c{C} Ç
#altstringchar \\\'E É
#altstringchar \\\`E È
#altstringchar \\\^E Ê
#altstringchar \\\'I Í
#altstringchar \\\'O Ó
#altstringchar \\\`O Ò
#altstringchar \\\~O Õ
#altstringchar \\\^O Ô
#altstringchar \\\'U Ú
#altstringchar \\\`U Ù
#altstringchar \\\^U Û
#altstringchar \\\~N Ñ 
prefixes
flag *A:                   # anti
[^HIRS]	>	ANTI       # "PFSEM=anti"	# antivenenoso
R       >       ANTIR      # "PFSEM=anti"       # antirracismo
S       >       ANTIS      # "PFSEM=anti"       # antissemita
flag *S:                   # des
[^H]	>	DES	# "PFSEM=not"       # amarrar -> desamarrar
H	>    -H,DES	# "PFSEM=not"       # habitar -> desabitar
flag *I:                   #in
[^PLMR]     >      IN         # "PFSEM=not"    # ex. finito -> infinito
P           >      IM         # "PFSEM=not"    # ex. paciente->impaciente
[LM]        >      I          # "PFSEM=not"    # ex. material->imaterial
R           >      IR         # "PFSEM=not"    # ex. real->irreal
flag *R:                   #re
[^S]        >      RE         # "PFSEM=outra"     # ex. encontrar -> reencontrar
S           >      RES        # "PFSEM=outra"     # ex. surgir -> ressurgir
flag *u:                   #sub
[^BHR]      >      SUB        # "PFSEM=sub"	# ex. tribo -> subtribo
flag *F:  			#ultra super  
    .       >	   ULTRA     # "PFSEM=ultra"	#	
    .       >      SUPER     # "PFSEM=super"	#
    .       >      HIPER     # "PFSEM=hiper"	#
flag *T:
    .       >      BI        # "PFSEM=2"	# bicampeão
    S       >      TRIS      # "PFSEM=3"	# tricampeão
    [^S]    >      TRI       # "PFSEM=3"	# 
    .       >      TETRA     # "PFSEM=4"	# tetracampeão
    .	    > 	   PENTA     # "PFSEM=5"	# pentacampeão
    .       >      HEXA	     # "PFSEM=6"        # hexacampeão
suffixes
#-----------------------------------------
# plurais - os mais habituais
flag *p:         # "CAT=a_nc,N=s"      #plurais
[^Ã] [^LSMRNZX] >     S    # "N=p"         # -> s         ex. pato, patos
Ã E         >       S    # "N=p"         # ãe -> ães    ex. mãe, mães
Ã O         >   -ÃO,ÕES  # "N=p"         # ão -> ões    ex. leão, leões
[AU] L      >    -L,IS   # "N=p"         # al -> ais    ex. animal, animais
O L         >   -OL,ÓIS  # "N=p"         # ol -> óis    ex. anzol, anzóis
[^V] E L    >   -EL,ÉIS  # "N=p"         # el -> éis    ex. papel, papéis
[^ÁÉÍÓÚ] V E L > -EL,ÉIS  # "N=p"         # el -> éis   ex. cascavel, cascavéis
[ÁÉÍÓÚ] V E L  >  -L,IS   # "N=p"         # el -> eis   ex. afável, afáveis
I L         >    -L,S    # "N=p"         # il -> is     ex. funil, funis
[^ÁÉÊ] S    >       ES   # "N=p"         # -> es        ex. deus, deuses
Á S         >   -ÁS,ASES # "N=p"         # ás -> ases   ex. gás, gases
É S         >   -ÉS,ESES # "N=p"         # és -> eses   ex. revés,reveses
Ê S         >   -ÊS,ESES # "N=p"         # ês -> eses   ex. japonês,japoneses
M           >    -M,NS   # "N=p"         # m -> ns      ex. jovem, jovens
[RNZX]      >       ES   # "N=p"         # -> es        ex. cantor, cantores
flag *a:         # "CAT=a_nc,N=s"      #plurais
Ã O         >       S    # "N=p"        # ex. mão, mãos
# deve ser posto em todos os que têm acento e acabam em il
I L         >   -IL,EIS  # "N=p"        # ex. ágil, ágeis  
E N T O S   >	-OS,AS	 # "G=f"	# duzentos -> duzentas (FIXME)
[^AEIOULS]  >	S	 # "N=p"	# buffers
flag *e:         # "CAT=a_nc,N=s"      #plurais
L           >    ES      # "N=p"         # ex. mal, males cônsules
Ã O         >    -O,ES   # "N=p"         # ex. pão, pães
#-----------------------------------------
# femininos - os mais habituais
flag *f:         # "CAT=a_nc,G=m,N=s"  #femininos
[^Ã] O      >    -O,A    # "G=f"         # o -> a     ex. pato -> pata
[^Ã] O      >    -O,AS   # "G=f,N=p"     #                pato -> patas
[^AEIOUSCN] >       A    # "G=f"         # -> a       ex. cantor -> cantora
[^AEIOUSCN] >       AS   # "G=f,N=p"     #                cantor -> cantoras
[^Ê] S      >       A    # "G=f"         # -> a       ex. deus   -> deusa
[^Ê] S      >       AS   # "G=f,N=p"     #                deus   -> deusas
Ê S         >   -ÊS,ESA  # "G=f"         # ês -> esa   ex. japonês -> japonesa
Ê S         >   -ÊS,ESAS # "G=f,N=p"     # ês -> esas  ex. japonês -> japonesas
Ã O         >   -ÃO,ONA  # "G=f"         # ão -> ona   ex. burlão -> burlona
Ã O         >   -ÃO,ONAS # "G=f,N=p"     #                 burlão -> burlonas
E           >    -E,A    # "G=f"         # e -> a     ex. ele -> ela
E           >    -E,AS   # "G=f,N=p"     # e -> a     ex. ele -> elas
# femininos - os mais habituais, mas sem plural
flag *k:         # "CAT=a_nc,G=m,N=s"  #femininos
[^Ã] O      >    -O,A    # "G=f"         # o -> a     ex. obrigado -> obrigada
[^AEIOUSCN] >       A    # "G=f"         # -> a       ex. cantor -> cantora
[^Ê] S      >       A    # "G=f"         # -> a       ex. deus   -> deusa
Ê S         >   -ÊS,ESA  # "G=f"         # ês -> esa   ex. japonês -> japonesa
Ã O         >   -ÃO,ONA  # "G=f"         # ão -> ona   ex. burlão -> burlona
E           >    -E,A    # "G=f"         # e -> a     ex. ele -> ela
flag *b:         # "CAT=a_nc,G=m,N=s"  #femininos
Ã O	>	-O,-	# "G=f"		# alemão -> alemã
Ã O	>	-O,S	# "G=f,N=p"	# alemão -> alemãs
E	>	SSA	# "G=f"		# condessa
E	>	SSAS	# "G=f,N=p"	# condessas
flag *g:         # "CAT=a_nc,G=m,N=s"  #femininos
Ã O         >   -ÃO,OA  # "G=f"         # ão -> oa     ex. patrão -> patroa
Ã O         >  -ÃO,OAS # "G=f,N=p"     # ão -> oas
